臺灣臺中地方法院刑事判決
111年度訴字第1370號
聲  請  人  臺灣臺中地方檢察署檢察官
被      告  韓維珍


上列被告因傷害案件，經檢察官聲請簡易判決處刑（111年度偵
字第547號），本院認不得逕以簡易判決處刑，改行通常程序（
原案號：本院111年度中簡字第991號），判決如下：
    主    文
韓維珍無罪。
    理    由
一、聲請簡易判決處刑意旨略以：被告韓維珍於民國110年10月9
    日中午12時47分許，在臺中市○○區○○路0段000號前，因故與
    告訴人王可葳發生爭執，竟基於傷害之犯意，徒手毆打王可
    葳臉部，致王可葳受有臉部挫傷之傷害。因認被告涉犯刑法
    第277條第1項傷害罪嫌。
二、檢察官對於起訴之犯罪事實，應負提出證據及說服之實質舉
    證責任。倘其所提出之證據，不足為被告有罪之積極證明，
    或其指出證明之方法，無法說服法院以形成被告有罪之心證
    者，應貫徹無罪推定原則，刑事妥速審判法第6條定有明文 
    。又犯罪事實應依證據認定之，無證據不得認定犯罪事實；
    不能證明被告犯罪者，應諭知被告無罪之判決，刑事訴訟法
    第154條第2項、第301條第1項分別定有明文。事實之認定，
    應憑證據，如未發現相當證據或證據不足以證明，自不能以
    推測或擬制之方法，為裁判基礎。至於認定不利於被告之事
    實，須依積極證據，苟積極證據不足為不利於被告事實之認
    定時，本於無罪推定原則，應為有利於被告之認定；而所謂
    「積極證據足以為不利被告事實之認定」係指據為訴訟上證
    明之全盤證據資料，在客觀上已達於通常一般之人均不致於
    有所懷疑，而得確信被告確曾犯罪之程度，若未達到此一程
    度，而有合理懷疑之存在時，即無從為有罪之認定。再者，
    證據之證明力，雖由法官評價，且證據法亦無禁止得僅憑一
    個證據而為判斷之規定，然自由心證，係由於舉證、整理及
    綜合各個證據後，本乎組合多種推理之作用而形成，單憑一
    個證據通常難以獲得正確之心證，故當一個證據，尚不足以
    形成正確之心證時，即應調查其他證據。尤其證人之陳述，
    往往因受其觀察力之正確與否，記憶力之有無健全，陳述能
    力是否良好，以及證人之性格如何等因素之影響，而具有游
    移性；其在一般性之證人，已不無或言不盡情，或故事偏袒
    ，致所認識之事實未必與真實事實相符，故仍須賴互補性之
    證據始足以形成確信心證；而在對立性之證人（如被害人、
    告訴人）、目的性之證人（如刑法或特別刑法規定得邀減免
    刑責優惠者）、脆弱性之證人（如易受誘導之幼童）或特殊
    性之證人（如秘密證人）等，則因其等之陳述虛偽危險性較
    大，為避免嫁禍他人，除施以具結、交互詰問、對質等預防
    方法外，尤應認有補強證據以增強其陳述之憑信性，始足為
    認定被告犯罪事實之依據。再者，檢察官聲請以簡易判決處
    刑之案件，經法院認為有第451條之1第4項但書之情形者（
    法院於審理後，認應為無罪、免訴、不受理或管轄錯誤判決
    之諭知者），應適用通常程序審判之，刑事訴訟法第452條
    亦有明文。
三、公訴意旨認被告涉犯傷害罪嫌，無非係以被告並未否認與告
    訴人拉扯，另有告訴人警詢、偵查中之證述及霧峰澄清醫院
    110年10月9日診斷證明書作為依據。
四、訊據被告堅詞否認有何傷害犯行，辯稱：沒有傷害告訴人等
    語（見本院訴字卷第33、34頁）。
五、經查：
㈠、證人即告訴人王可葳於警詢時證述：我於110年10月9日12時4
    7分在臺中市○○區○○路○段000號，被告將我攔下，以徒手方
    式對我臉部打了2巴掌並言語警告我，講完後騎走，沒多久
    他又從前方騎來，並以徒手方式先抓住我受傷的左手及打我
    臉部數巴掌，打完後因我要打電話報警，對方看見我要報警
    ，為了不讓我報警就把我手機拿走並騎車離開，報案後警方
    到場處理。被告徒手方式傷害我，我臉部挫傷，左手（食指
    ）疼痛疑似扭傷（見偵卷第22頁）。偵查中檢察事務官詢問
    之證述亦大致相符（見偵卷第84頁）。另告訴人110年10月9
    日至霧峰澄清醫院就診，診斷後亦有「臉部挫傷、左手疼痛
    但無明顯外傷，疑為扭傷」之傷勢，有霧峰澄清醫院乙種診
    斷證明書（見偵卷第55頁）在卷可稽。
㈡、然本案員警於告訴人事發當時報警前往現場處理，經調查並
    無相關監視器可調閱，有員警職務報告可稽（見偵卷第19頁
    ）。是以，有關本案事發經過，是否確實如告訴人所述係遭
    被告毆打臉部等方式導致受傷，遍查卷內除告訴人之單一指
    述外，並無任何證據可以補強，告訴人不利被告之證述是否
    屬實，容有疑問。
㈢、檢察官聲請簡易判決處刑意旨，雖以「被告亦未否認有與告
    訴人發生拉扯。」等語，認為可補強告訴人之證述。但被告
    於本院亦否認有何毆打告訴人臉部之行為，其110年10月10
    日警詢時，則係供述：告訴人所述不屬實，我沒有毆打告訴
    人臉部，我在跟告訴人拉扯手指時有受傷，當時我看見告訴
    人臉及手指已經有受傷包紮等語（見偵卷第29-32頁）。被
    告應係供述其有與告訴人「拉扯手指」，與聲請簡易判決處
    刑意旨所指「毆打臉部」有明顯落差。且告訴人偵查中亦有
    提出聯安醫院診斷證明書（見偵卷第87頁），依診斷證明書
    記載，告訴人手指110年10月14日已有燒燙傷等傷勢，與被
    告所述告訴人於110年10月19日手指早就受傷相符。聲請簡
    易判決意旨以被告供述有與告訴人拉扯手指，即作為不利被
    告之證據，容有速斷。
六、綜上，檢察官所提出之證據尚無足證明被告韓維珍有何聲請
    簡易判決處刑意旨所載之傷害犯行，此部分核屬不能證明被
    告犯罪。揆諸首揭法條及說明，自應改行通常程序，並為被
    告韓維珍無罪之諭知。
據上論斷，應依刑事訴訟法第452條、第301條第1項，判決如主
文。
本案經檢察官陳信郎聲請簡易判決處刑，檢察官温雅惠到庭執行
職務。
中　　華　　民　　國　　111 　年　　8 　　月　　31　　日
                  刑事第二庭  審判長法  官  陳淑芳
　　　　　　　　　
　　　　　　　　　　　　　　　　　　法  官  王振佑
　　　　　　　　　　　　　　　　　　
　　　　　　　　　　　　　　　　　　法  官  徐煥淵　
以上正本證明與原本無異。
如不服本判決應於收受送達後20日內向本院提出上訴書狀，並應
敘述具體理由；其未敘述上訴之理由者，應於上訴期間屆滿後20
日內向本院補提理由書（均須按他造當事人之人數附繕本）「切
勿逕送上級法院」。
告訴人或被害人如不服判決，應備理由具狀向檢察官請求上訴，
上訴期間之計算，以檢察官收受判決正本之日起算。
                             　　　　書記官  陳麗靜
中　　華　　民　　國　　111 　年　　8 　　月　　31　　日